臺灣臺中地方法院行政訴訟判決
110年度交字第411號
原      告  張永昌  
被      告  臺中市交通事件裁決處
                      設臺中市○○區○○○路00號
代  表  人  黃士哲    住同上
訴訟代理人  黃曉妍律師
上列當事人間交通裁決事件，原告不服被告民國110年9月15日中
市裁字第68-GU0000000、68-GU0000000號裁決書，提起行政訴訟
，本院判決如下：
    主  文
原告之訴駁回。
訴訟費用新臺幣參佰元由原告負擔。
    事實及理由
一、程序事項：按行政訴訟法第237條之7規定，交通裁決事件之
    裁判，得不經言詞辯論為之。本件屬交通裁決事件，依兩造
    所述各節及卷內資料其事證已臻明確，本院認無經言詞辯論
    之必要，爰不經言詞辯論而為判決。
二、事實概要：
　　原告於民國110年8月3日19時50分許駕駛號牌ABU-3377號自
    用小客車(下稱系爭車輛），行經臺中市大里區樹王路與東
    興路口發生交通事故，因「闖紅燈(東興路往文心南路)」、
    「汽車駕駛人，駕駛汽車違反道路交通安全規則，因而肇事
    致人受傷」之違規行為，為臺中市政府警察局霧峰分局（下
    稱舉發機關）員警認定原告違反道路交通管理處罰條例第53
    條第1項、第61條第3項之規定，對原告掣開第GU0000000、G
    U0000000號舉發違反道路交通管理事件通知單。被告續於11
    0年9月15日以中市裁字第68-GU0000000、68-GU0000000號裁
    決書（下稱原處分一、二），道路交通管理處罰條例第53條
    第1項、第63條第1項第3款、第61條第3項及「違反道路交通
    管理事件統一裁罰基準表」之規定，按期限內到案之基準，
    裁處原告第1階段罰鍰新臺幣（下同）2,700元並記違規點數
    3點、記違規點數3點。
三、原告主張略以：
　　影片中未清楚看到車牌，如何證明原告有違規事實？亦未清
    楚看到後輪超過停止線，如何證明闖紅燈事實。對造因車禍
    只有嘴角破皮輕微受傷，未流血、未就醫，非重大傷害，這
    樣就開違規3點，警員開單明顯不符合受傷的比例原則等語
    。並聲明：原處分一、二撤銷。
四、被告答辯略以：
    依監視器畫面顯示，臺中市○○路號誌運作係每分鐘35秒之時
    ，東興路號誌始由紅燈轉為綠燈，原告沿著東興路往西南方
    向行駛至樹王路口，當時東興路號誌仍為紅燈，等到東興路
    號誌轉為綠燈時，原告早已超越停止線進入路口，並與沿著
    樹王路往西北方向行駛至東興路口之對造騎士發生事故，認
    原告闖紅燈之事證明確。既然原告與對造騎士均闖紅燈而發
    生事故導致對造騎士受有傷害，原告對事故發生與有過失，
    認原告另該當「違反道路交通安全規則肇事致人受傷」之要
    件，依道路交通管理處罰條例第61條第3項規定，裁處原告
    記違規點數3點，乃立法規定誡命所為之羈束處分，並無賦
    予行政機關裁量空間，原告主張受傷部分之行政處分不符比
    例原則，自屬無據等語。並聲明：原告之訴駁回。
五、本院之判斷：
(一)按「汽車行駛至交岔路口，其行進、轉彎，應依下列規定：
    一、應遵守燈光號誌或交通指揮人員之指揮，遇有交通指揮
    人員指揮與燈光號誌並用時，以交通指揮人員之指揮為準。
    」、「汽車駕駛人，行經有燈光號誌管制之交岔路口闖紅燈
    者，處新臺幣1千8百元以上5千4百元以下罰鍰。」、「汽車
    駕駛人有下列各款所列條款之一者，除依原條款處罰鍰外，
    並予記點：三、有……第53條……情形之一者，各記違規點數3
    點。」、「汽車駕駛人，駕駛汽車違反道路交通安全規則、
    第33條之管制規則，因而肇事致人受傷者，記違規點數3點
    ；致人重傷者，吊扣其駕駛執照3個月至6個月。」道路交通
    安全規則第102條第1項第1款、道路交通管理處罰條例第53
    條第1項、第63條第1項第3款、第61條第3項分別定有明文。
(二)經查，本院勘驗調查舉發機關提供之採證光碟，製成勘驗筆
    錄附卷為證（見本院卷第113頁），勘驗結果為：東興路與
    樹王路口全景監視器畫面時間(鏡頭朝東興路往東北方向與
    樹王路口)2021/08/03 19：46：23時至19：46：34時一台小
    客車(下稱系爭車輛)沿著東興路往西南方向駛來，當時東興
    路號誌仍為紅燈，此時系爭車輛已超越停止線進入路口，19
    ：46：35時東興路號誌轉為綠燈，19：46：36時至19：49：
    09時對造騎士沿著樹王路往西北方向行駛進入東興路口與系
    爭車輛發生碰撞後倒地，之後兩造留置現場。依上開舉發勘
    驗結果以及交通事故現場圖（見本院卷第99頁反面頁）可知
    ，系爭車輛係於東興路號誌顯示為紅燈時，超越行人穿越道
    後，其行向號誌才轉為綠燈，並與對造車輛發生碰撞，故系
    爭車輛於紅燈時穿越停止線進入路口因而肇事之事實，至為
    灼然。因此，原處分認定原告有「闖紅燈」之違章，應無違
    誤。
(三)又原告對於對造騎士因車禍造成嘴角破皮受傷之事實不爭執
    ，足知原告未遵守紅燈號誌之管制，逕自闖紅燈之違規行為
    ，已違反道路交通安全規則第102條第1項第1款之規定，其
    違反上開義務駕車之行為對於本件事故之發生顯有過失，對
    造駕駛確因遭撞擊而受有嘴角破皮等傷害，其傷害結果與原
    告之過失行為間，具相當因果關係甚明。從而，原處分認定
    原告有闖紅燈而肇事致人受傷之違規，並據以裁罰，核無違
    誤。
(四)至於原處分二裁處「記違規點數3點」之法律效果乃立法形
    成之範疇，基於權力分立原則，公路主管機關既無變更權限
    ，復無任何裁量餘地，否則，即違反依法行政原則，則公路
    主管機關就符合法定構成要件之違規行為，依其法定效果而
    為處分，自無違反比例原則可言，本院亦無任何裁量之餘地
    ，是原告請求免罰，於法無據，礙難准許。
六、綜上所述，原告違規事證明確，被告依法所為原處分一、二
    並無違誤，原告訴請撤銷，為無理由，應予駁回。
七、本件第一審裁判費為300元，應由原告負擔，爰確定第一審
    訴訟費用額如主文第2項所示。
據上論結，本件原告之訴為無理由，依行政訴訟法第237條之7、
第98條第1項前段、第237條之8第1項，判決如主文。
中　　華　　民　　國　 111　　年　 3　　月　　29 　　日
　　　　　　　　　行政訴訟庭　法　官   吳俊螢
上為正本係照原本作成。
如不服本判決，應於送達後20日內，向本院提出上訴狀，其未表
明上訴理由者，應於提出上訴後20日內向本院補提理由書（均須
按他造人數附繕本）。上訴理由應表明關於原判決所違背之法令
及其具體內容，或依訴訟資料可認為原判決有違背法令之具體事
實。
中　　華　　民　　國　　111 　年　　3 　　月　　29　　日
                              書記官　  王素珍